# 存货租赁

提问人：sc909116 时间：2020-08-01 16:40:38
A公司将自己的产成品出租给其他公司使用，租赁期很短，一般为2-3个月，租完之后可以继续出售（不一定出售给这个客户），那么这个租赁的产品不应该计入存货，但是放在哪个科目比较合适？因为租赁期短，计入固定资产也不太合理

回答人：chenyiwei
如果出租还是短期的，最终的目的仍然是要作为正常商品出售，则建议在开始出租时将其账面价值转入“存货——发出商品”，其账面价值仍需在预计使用寿命内合理摊销，与租金收入配比。后续实现出售时，正常确认收入，并将其于出售时点的账面价值（扣除累计摊销）结转销售成本。